【裁判字號】    92,毒抗,2
【裁判日期】    920829
【裁判案由】    觀察勒戒案件
【裁判全文】
福建高等法院金門分院刑事裁定                        九十二年度毒抗字第二號
    聲  請  人  福建金門地方法院檢察署檢察官
    抗  告  人
    即  被  告  甲○○
右列抗告人因觀察勒戒案件，不服福建金門地方法院九十二年度毒聲字第一五號中華
民國九十二年六月十日第一審裁定（聲請案號：福建金門地方法院檢察署九十二年度
聲觀字第九號），提起抗告，本院裁定如左：
    主  文
原裁定撤銷。
檢察官之聲請駁回。
    理  由
一、檢察官聲請暨原裁定意旨略以：檢察官以被告甲○○於民國九十二年二月初，在
    金門縣金城鎮○○路一七三巷十四弄十四號其友人盧逸偉家中，由盧逸偉免費提
    供第二級毒品安非他命供被告甲○○施用，嗣因警查獲盧逸偉販售安非他命之犯
    嫌，始循線查獲上情。被告甲○○坦承上開犯行，核與盧逸偉於偵查中陳述相符
    ，被告甲○○施用毒品之犯行堪予認定，爰聲請裁定將被告送觀察勒戒。原審審
    核後認為，檢察官之聲請並無不合，依毒品危害防制條例第二十條第一項前段、
    觀察勒戒處分執行條例第三條第一項、第二項，裁定被告甲○○應送勒戒處所觀
    察、勒戒。
二、本件抗告意旨略以：抗告人即被告甲○○經警方採尿送驗後，尿液並無第二級毒
    品安非他命殘留，亦即抗告人甲○○並無施用毒品之情事，抗告人並不符合毒品
    危害防制條例第二十條第一項前段、觀察勒戒處分執行條例第三條第一項、第二
    項觀察、勒戒之要件，原審裁定抗告人甲○○應送勒戒處所觀察、勒戒，顯有違
    誤，爰請撤銷原裁定，更為適當之裁定等語。
三、抗告人即被告甲○○於本院調查時堅決否認有於九十二年二月初，在金門縣金城
    鎮○○路一七三巷十四弄十四號其友人盧逸偉家中，施用盧逸偉免費提供之第二
    級毒品安非他命之事實，雖抗告人甲○○於偵查中曾自白有於右揭時地施用第二
    級毒品安非他命，證人盧逸偉於偵查中亦證稱被告甲○○確有於右揭時地施用第
    二級毒品安非他非他命情事，惟證人盧逸偉於偵查中並未具結，程序上已有瑕疵
    ，於本院調查時到庭復具結證稱：伊係在八十七年間提供第二級毒品安非他命供
    抗告人甲○○施用，並非於九十二年二月初提供施用等語（見本院九十二年八月
    十二日訊問筆錄），其證詞前後不符，亦有瑕疵，自難資為抗告人甲○○施用第
    二級毒品安非他命之論據。而抗告人甲○○於九十二年四月十日警訊時所採之尿
    液，經送請福建省金門縣衛生局檢驗結果，呈陰性反應，並無第二級毒品安非他
    命之陽性反應，此有福建省金門縣衛生局九十二年四月十五日衛食字第０九二０
    ００二六四三號函附之檢驗結果通知書在卷足憑，抗告人甲○○之尿液經檢驗既
    無第二級毒品安非他命之陽性反應，自不足據以認定抗告人甲○○有施用第二級
    毒品安非他命。至於卷附之通訊監察作業譯文摘要報告表附，並無任合何顯示抗
    告人甲○○有施用第二級毒品安非他命，自亦不足據以認定抗告人甲○○有施用
    第二級毒品安非他命之犯行。綜上所述，抗告人甲○○雖曾於偵查中自白施用第
    二級毒品安非他命，惟尚乏積極證據足資佐證其自白為真實；此外，復無其他積
    極證據足認抗告人即被告甲○○有犯毒品危害防制條例第十條第二項之施用第二
    級毒品罪，原審因檢察官之聲請，依毒品危害防制條例第二十條第一項前段、觀
    察勒戒處分執行條例第三條第一項、第二項，裁定抗告人甲○○應送勒戒處所觀
    察、勒戒，顯有未當。抗告人甲○○抗告意旨指摘原裁定不當，為有理由，應由
    本院將原裁定撤銷，並自為裁定，駁回檢察官之聲請。
四、據上論結，應依刑事訴訟法第四百十三條，裁定如主文。
中      華      民      國    九十二    年      八      月    二十九    日
                            福建高等法院金門分院刑事庭
                                審判長法  官  陳  中  和
                                      法  官  蔡  彩  貞
                                      法  官  李  行  一
右正本證明與原本無異。
不得再抗告。
中      華      民      國    九十二    年      九      月      三      日
                                      書記官  李  麗  鳳


司法院資訊處製作；財團法人民間司法改革基金會備份。
